最　高　行　政　法　院　裁　定　　　　　　　　　　九十三年度裁字第八八八號
　　上　訴　人　原宿房屋租售介紹中心
　　代　表　人　甲○○
　　訴訟代理人　涂朝興　律師
　　被 上訴 人　財政部臺灣省中區國稅局
　　代　表　人　乙○○
右當事人間因營業稅事件，上訴人不服中華民國九十二年四月十五日臺中高等行政法
院九十一年度訴字第九一八號判決，提起上訴。本院裁定如左：
　　主  文
上訴駁回。
上訴審訴訟費用由上訴人負擔。
　　理  由
一、按對於高等行政法院判決上訴，非以其違背法令為理由，不得為之，行政訴訟法
    第二百四十二條定有明文。是當事人依行政訴訟法第二百四十三條第一項規定，
    以高等行政法院判決有不適用法規或適用法規不當為上訴最高行政法院之理由時
    ，其上訴狀或理由書應有具體之指摘，並揭示該法規之條項或其內容。若係成文
    法以外之法則，應揭示該法則之意旨。倘為司法院解釋、或本院之判例，則應揭
    示該判解之字號或其內容。上訴狀或理由書如未依此項方法表明者，即難認為已
    對高等行政法院判決之違背法令有具體之指摘。又對原判決所持法律上之見解之
    歧異，要難謂為適用法規錯誤，其上訴自難認為合法。
二、本件上訴意旨略謂：原審判決依據吳平昇訊問筆錄，作為本件判決之依據，有違
    自白不得作為唯一證據之原則；且上開筆錄內容有違經驗法則，吳某雖為總經理
    ，原審以其對營業狀況知之甚詳，認為足供作判決證據，失之武斷；況吳某所言
    營收情形，與上訴人歷年列報薪資費用，差距頗大，有違經驗法則。且本件調查
    筆錄之記載失之簡化，亦有違證據法則。原審未依行政訴訟法第一百三十四條規
    定，自行調查證據，亦有理由不備之違誤。而本件適用營利事業各業所得額標準
    及同業利潤標準核課稅款，亦非無研議之餘地。依鈞院三十九年判字第二號及六
    十一年判字第七○號判例意旨，本件原審未有確實證明，即維持被上訴人之科罰
    處分，於法有違等語。
三、經查，本件上訴人於臺中市○區○○路一段一七六號四至七樓，涉嫌自民國八十
    三年十月十九日至八十七年十月廿二日止，經營旅館業，未依法開立統一發票，
    致漏報銷售額之事實，除經臺中市警察局第二分局文正派出所查獲等事實，除有
    該派出所八十七年十月廿二日檢查記錄、臺中市警察局第二分局八十七年十一月
    四日中分二刑經字第一八六二號函（含吳平昇調查筆錄）為證，被上訴人據以為
    本件處分，原審判決予以維持，採證並無違法。而上訴人八十三年至八十七年之
    總分類帳記載，分別列報薪資費用新臺幣（下同）八一○、○○○元，一、二五
    五、四○○元，一、七九四、○○○元，一、四一六、○○○元，一、六○八、
    ○○○元，租金支出每月三○、○○○元。原審依此標準，並參照營利事業各業
    所得額標準及同業利潤標準所定，旅館業同業利潤標準之費用率為百分之五十一
    ，則以上訴人所支出之薪資、租金等費用換算其營業額，亦遠大於吳平昇於調查
    筆錄中所陳述每日營業額八、○○○元之數額為由（每年為八、○○○元×三六
    五天 =二、九二○、○○○元），認定吳平昇在調查筆錄時陳述上訴人每日營業
    額平均約八千元，自可採信等情，自無違論理或經驗法則。上訴人上開上訴理由
    ，無非其主觀法律見解，況原審法院於審理時，亦無從依行政訴訟法第一百三十
    四條規定調查上訴人八十三年至八十七年營收事實，自難認原審判決採證違法。
    上訴人其餘上訴指摘事項僅係就原審取捨證據、認定事實之職權行使，指摘其為
    不當，而未具體說明其合於不備理由之事實，況該部分均經原審法院論述綦詳，
    予以一一指駁，難認為對高等行政法院判決之如何違背法令已有具體之指摘，依
    首開說明，應認其上訴為不合法，應予駁回。
據上論結，本件上訴不合法，爰依行政訴訟法第二百四十九條第一項前段、第一百零
四條、民事訴訟法第九十五條、第七十八條，裁定如主文。
中　　華　　民　　國　　九十三　　　年　　　七　　　　月　　　二十二　　日
                    最 高 行 政 法 院  第 三 庭
                                審 判 長 法  官　　　廖　政　雄
                                         法  官      林  茂  權
                                         法  官　　　林　清　祥
                                         法  官　　　鍾　耀　光
                                         法  官　　　姜　仁　脩
右  正  本  證  明  與  原  本  無  異
　　　　　　　　　　　　　　　　　　　　 法院書記官　莊　俊　亨
中　　華　　民　　國　　九十三　　　年　　　七　　　　月　　二十二　　　日
